【裁判字號】    92,易,504
【裁判日期】    920619
【裁判案由】    竊盜
【裁判全文】
臺灣板橋地方法院刑事判決                          九十二年度易字第五０四號
    公  訴  人  臺灣板橋地方法院檢察署檢察官
    被      告  甲○○
右列被告因竊盜案件，經檢察官提起公訴（九十一年度偵字第一七七一七號），本院
判決如左：
    主  文
甲○○毀壞門扇竊盜，累犯，處有期徒刑柒月，如易科罰金，以參佰元折算壹日。鑰
匙壹把沒收。
    事  實
一、甲○○前曾於八十八年間，先後因恐嚇取財案件及毒品危害防治條例案件，分別
    經臺灣高等法院判處有期徒刑六月確定，及本院判處有期徒刑五月確定，上開二
    案件經法院更定其應執行為有期徒刑十月，甫於九十年一月二十七日縮短刑期期
    滿執行完畢。猶不知悔改，復於民國九十一年三月十三日十四時三十分許，在臺
    北縣新莊市○○路五七九巷十七號三樓，以自備之鑰匙破壞嵌入於大門的門鎖，
    以開啟該處大門之方式侵入住宅內（侵入住宅部分未據提出告訴），並竊取丙○○所有之現金新臺幣二萬元、ＣＤ隨身聽一臺及小孩金飾兩條等財物得手。嗣為
    警採集現場所遺留之指紋，循線查悉上情。
二、案經被害人丙○○訴由臺北縣政府警察於新莊分局報告臺灣板橋地方法院檢察署
    檢察官偵查起訴。
    理  由
一、訊據被告甲○○辯稱：伊於案發當日一整天都與其友人乙○○位在台北縣三重市
    居處，直到下午四、五點時載她ＫＴＶ上班之後才離開，有可能因服用安非他命
    及ＦＭ２藥丸後不記得是否有於上揭時間至被害人丙○○上址住處為竊盜犯行，
    而伊之所以在警訊時坦認，是因為伊說與乙○○在一起，警察說要查辦乙○○是
    否有偽證罪，伊聽聞後擔心害了乙○○之故云云。惟查：右揭事實，業據被告甲○○於警訊中坦承屬實；又參以證人即被害人丙○○於本院訊問時證述稱：伊係
    於九十一年三月十三日下午一點半出門，迄至同日下午四點半回家，始發現住宅
    第一道鐵門鑰匙孔遭破壞及第二道銅門的鎖不見，屋內財物遭竊等情。又經警採
    集現場所遺留之指紋並送鑑定，發現於現場小孩房間內之瓷器錢筒上所採集之指
    紋，經指紋電腦比對及特徵比對之方法鑑驗結果，與被告甲○○之左環指指紋相
    符，此有內政部警政署刑事警察局九十一年三月二十二日刑紋字第０九一００五
    六二五０號鑑驗書存卷可稽。則被告既已自承未並認識被害人丙○○家人，則應
    不可能至被害人家中，且該處為私人住家並非公共得出入之場所，何以出現被告
    之指紋？故被告應係下手實施竊盜之人無誤。雖被告辯稱其可能因服用毒品而不
    復記憶案發情節，然被告既然陳稱其可清楚記憶其於九十一年三月十三日當天直
    至下午四點左右，開車載送其友人乙○○去上班前均與許女在一起，則焉有獨獨
    對當日下午一點半至下午四點半間所發生之事情無法記憶之理？此係與常理有違
    ，故被告是否確有因服用毒品而喪失部分記憶即非無疑義。又被告另辯稱：伊之
    所以於警訊時坦承犯行，係因怕警員要查辦其友人乙○○是是有偽證罪嫌云云，
    然而倘若被告確有其友人可為其證明案發當確時不在場之事實，衡情必極力主動
    提供該友人之年籍資料以洗刷其冤屈，焉有拒不提供此有利之證據予警察調查之
    理？而倘若其友人所述屬實，焉需畏懼警方調查是否有偽證罪嫌之理？是被告前
    開所辯，實不足採信，是應以被告於警詢中之自白為可採。而被告聲稱其友人乙○○可為其當日不在場之佐證，然證人乙○○迭經檢察官及本院多次傳喚均未到
    庭，據被告所述渠等二人關係非淺，故縱使經其到庭證述，亦難保其證述之真實
    性，本院認為已無調查之必要。本件事證已臻明確，被告犯行堪以認定。
二、按被告意圖為自己不法之所有，而毀損被害人嵌附於房門內之門鎖入內竊取他人
    之財物，核其所為，係犯刑法第三百二十一條第一項第二款之毀越門扇竊盜罪。
    公訴人認係犯刑法第三百二十條第一項之普通竊盜罪，尚有未洽，應予變更。又
    雖然被告前於九十年十二月四日，以自備鑰匙啟動竊取機車之竊盜案件，經本院
    判處有期徒刑五月，復經臺灣高等法院於九十一年八月六日以九十一年度上易字
    第一五三九號駁回上訴確定在案（下稱前案），惟本件被告既不復記憶其是否有
    為本次竊盜犯行，則難認其與前案犯行係基於概括犯意為之，並酌以本件竊盜犯
    行距前案竊盜犯行已逾三個月，且被告於前案訊問時陳承竊取停放在路旁之機車
    供己代步工具之用，有前案判決書附卷可稽，與本件侵入他人住宅竊盜之手段並
    不相同，應認本件與前案非同一案件，不為前案確定判決效力所及，併此敘明。
    又其於前曾於八十八年間，先後因恐嚇取財案件及毒品危害防治條例案件，分別
    經臺灣高等法院判處有期徒刑六月確定，及本院判處有期徒刑五月確定，上開二
    案件經法院更定其應執行為有期徒刑十月，甫於九十一年一月二十七日縮短刑期
    期滿執行完畢，有臺灣板橋地方法院檢察署刑案資料查註紀錄表在卷可稽，其於
    五年內再犯本件有期徒刑以上之罪，為累犯，應依法加重其刑。爰審酌被告有多
    次前科，有前述查註紀錄表可稽，素行非佳、犯罪之動機、目的、以侵入他人住
    宅之手段、對被害人財產所生危害、犯罪後態度等一切情狀，量處如主文所示之
    刑，以資懲儆。又被告係以自備鑰匙破壞大門門鎖入內行竊，業據其於警訊時陳
    明在卷，則該把鑰匙係供被告犯罪所用之物無誤，雖被告嗣後聲稱不復記憶行竊
    過程，惟並無證據證明該把鑰匙已滅失，仍應依刑法第三十八條第一項第二款宣
    告沒收。
據上論斷，應依刑事訴訟法第二百九十九條第一項前段、第三百條，刑法第三百二十
一條第一項第二款、第四十七條、第三十八條第一項第二款，判決如主文。
本案經檢察官王正皓到庭執行職務。
中      華      民      國      九十二      年      六    月    十九    日
                              臺灣板橋地方法院刑事第六庭
                                      法  官    林淑婷
右正本證明與原本無異
如不服本判決應於送達後十日內向本院提出上訴狀
                                      書記官    廖貞音
中      華      民      國      九十二      年      六    月    十九    日
附錄本案論罪科刑法條全文：
中華民國刑法第三百二十一條
犯竊盜罪而有左列情形之一者，處六月以上、五年以下有期徒刑：
一  於夜間侵入住宅或有人居住之建築物、船艦或隱匿其內而犯之者。
二  毀越門扇、牆垣或其他安全設備而犯之者。
三  攜帶兇器而犯之者。
四  結夥三人以上而犯之者。
五  乘火災、水災或其他災害之際而犯之者。
六  在車站或埠頭而犯之者。
前項之未遂犯罰之。


司法院資訊處製作；財團法人民間司法改革基金會備份。
